臺灣高雄地方法院刑事判決　　　　　　　　　　　　九十一年度訴字第一一七九號
　　公　訴　人　臺灣高雄地方法院檢察署檢察官
　　被　　　告　甲○○
　　指定辯護人　本院公設辯護人乙○○
右列被告因毒品危害防制條例案件，經檢察官提起公訴（九十一年度偵字第四八八０
號），本院判決如左：
    主  文
甲○○共同運輸第二級毒品，處有期徒刑捌年，褫奪公權陸年。
扣案之安非他命壹拾貳包（驗後總淨重肆佰伍拾伍點玖零公克）沒收銷燬之。
    事  實
一、甲○○於民國九十一年三月三日十八時許，在台北市受不詳姓名年籍綽號「執著
    」之成年男子所託，應允以新台幣二萬元之代價，至高雄市向一出售毒品之不詳
    姓名年籍之成年男子，綽號「阿宗」者收受第二級毒品安非他命北上後，即與該
    綽號「執著」之男子基於運輸第二級毒品安非他命之犯意聯絡及行為分擔，於翌
    日即四日上午十時許，單獨搭機自台北抵達高雄，並由該綽號「阿宗」之男子以
    機車載至高雄市小港區某處民宅內取得第二級毒品安非他命十二包後（驗後總淨
    重四四五、九０公克），甲○○乃將之藏放於雙腳所穿之襪子內各六包，並隨即
    至高雄小港機場，欲搭乘復興航空公司第五七０班機返回台北交付予綽號「執著
    」之男子，旋於十三時五十五分許，在高雄小港機場國內安檢室，為執行安檢之
    員警查獲，並當場扣得上開第二級毒品安非他命十二包。
二、案經內政部警政署航空警察局高雄分局移送臺灣高雄地方法院檢察署檢察官偵查
    起訴。
    理  由
一、訊據被告甲○○固坦認有於右揭時地，將扣案之第二級毒品安非他命藏置雙腳所
    穿之襪子內，擬搭乘復興航空公司之班機自高雄前往台北等事實不諱，惟矢口否
    認有何運輸毒品之犯行，辯稱：毒品是經由綽號「執著」者介紹我向綽號「阿宗
    」者以十萬元價格買的，該十萬元是賣一輛福特汽車給住高雄之友人王治平而來
    ，買來的毒品只是要供自己施用，並無運輸毒品之意思云云。然查，右揭事實，
    業據被告甲○○於警偵訊及本院九十一年度聲羈字第一六一號案件調查時供承在
    卷，並核與證人即查獲本件之員警劉振淮於本院審理時證述：「當時被告搭復興
航空往台北，因被告通過儀器門時有發出聲響，我們再持儀器檢測由頭到腳，當
    儀器檢測到腳部時發現被告腳部襪子內有突出物，我們就請被告拿出來，在檢測
    時看被告神情很鎮定沒有任何異狀，被告將東西拿出來後，我們就問被告是否為
    安非他命，被告當時沒有回答，像是默認的樣子，但依我們的經驗我們就知道這
    是安非他命。我們檢測身體的檢測器對毒品是沒有辦法感應的，是因我在檢查時
    發覺被告腳部有突出物，我再詳細檢查才發現的」等語，及證人廖基如證陳：「
    第二次筆錄由我制做，係依被告陳述記載，當時被告是說毒品是一位綽號叫執著
    的人叫他從台北來高雄向綽號阿宗之人取貨，再由被告帶上去台北交給執著，代
    價是二萬元，買毒品的錢是由執著直接給阿宗，被告知道所取的貨是安非他命。
    當時在被告身上只有查扣毒品，被告手機並沒有查扣。當時被告並沒有說查獲的
    毒品是他自己要施用的，我都是依被告陳述如同筆錄內容記載，並有錄音。」等
    節相符，復有經檢驗呈第二級毒品甲基安非他命陽性反應之白色晶體十二包（驗
    後總淨重四五五、九０公克）扣案可資佐憑，此有卷附之內政部警政署刑事警察
    局鑑定通知書一紙可參。雖被告仍以購得之毒品為供自己施用等語置辯，惟參諸
    被告自陳：自半年多前開始施用第二級毒品安非他命，約二、三天至一星期施用
    一次，且每次施用的量都很少，之前毒品都是在台北向綽號執著之人購買，他住
    在長安東路附近，我每次都是買二、三千，大約二公克重，可以施用二、三次等
    語以觀，被告既係自半年前方開始施用毒品，且每隔數日始施用一次，及每次施
    用之數量又甚微，衡情實無必要一次購得如此鉅量之毒品以備所需；況被告係住
    於北部，而其先前施用之毒品在台北即可向綽號「執著」者輕易購得，則苟若被
    告確因自己施用之故，而有購買如此鉅量毒品之必要，理應向綽號「執著」之男
    子購買，且綽號「執著」者亦應會想盡辦法供應被告所需以賺取利潤，又豈會介
    紹被告至高雄向他人購買，而將如此賺錢之大好機會拱手讓人之理。再者所謂運
    輸，不以為他人輸送為必要，即為自己輸送者亦包括在內，被告甲○○擬將毒品
    安非他命自高雄至台北，用意縱認係供己施用，然其所帶之毒品安非他命重量達
    四百餘公克，已非所謂「零星夾帶」或「短途持送」之情形，是其主觀上有運輸
    第二級毒品安非他命之犯意甚明。又被告固另以購買毒品之十萬元款項，係其出
    售汽車予住於高雄市○○街之年約四十歲友人王治平而來，不是綽號「執著」者
    購買等語置辯，然本院並查無被告所稱之王治平年籍資料以供傳訊，有法務部戶
    役政連結作業系統一紙在卷可參，是益證被告前開所辨，無非避重就輕之詞，顯
    不足採信。綜上所述，本件事證已臻明確，其犯行應堪認定。
二、查安非命他命係毒品危害防制條例第二條第二款所稱之第二級毒品，被告受綽號
    「執著」男子之委託，擬自高雄攜帶毒品安非他命北上後再行交付，顯有基於運
    輸之犯意至明，是核其所為，係犯毒品危害防制條例第四條第二項之運輸第二級
    毒品罪。被告就上開犯行與綽號「執著」之成年男子間，有犯意之聯絡及行為之
    分擔，為共同正犯。又被告持有第二級毒品，進而運輸，其持有之低度行為應為
    運輸之高度行為所吸收，不另論其持有第二級毒品罪。被告雖於警偵訊中供出毒
    品來源為綽號「阿宗」所交付，惟被告並未能明確指出該男子之年籍姓名以供追
    查，致未有所破獲，此據證人即員警許連春陳明在卷，乃不予減輕其刑，附此敘
    明。爰審酌被告運輸第二級毒品，數量非徵，純度甚高，助長毒品之氾濫，危害
    國人及社會至鉅，情節不輕，本不宜輕縱，惟念其係為貪圖二萬元之代價，而受
    託運送致罹重典，並非主謀者等一切情狀，量處如主文所示之刑，且依其犯罪之
    性質，本院認有褫奪公權之必要，爰併諭知褫奪公權六年。扣案之第二級毒品安
    非他命十二包（驗後總淨重四五五、九０公克）係毒品，不問屬於被告與否，依
    毒品危害防制條例第十八條第一項前段之規定沒收銷燬之。
據上論斷，應依刑事訴訟法第二百九十九條第一項前段，毒品危害防制條例第四條第
二項、第十八條第一項前段，刑法第十一條、第二十八條、第三十七條第二項，判決
如主文。
中      華      民      國    九十一    年      六      月    二十一    日
                                  臺灣高雄地方法院刑事第三庭
                                      法    官  柯彩燕
右正本證明與原本無異。
如不服本判決，應於判決送達後十日內，向本院提出上訴狀。
                                書記官    楊真芬
中    華    民    國      九十一      年      六      月     二十一     日
